臺灣高等法院刑事判決
109年度上易字第1660號
上  訴  人  臺灣新北地方檢察署檢察官
被      告  李長鴻  


上列上訴人因竊盜案件，不服臺灣新北地方法院108年度易字第3
01號，中華民國109年7月7日第一審判決（起訴案號：臺灣新北
地方檢察署107年度調少連偵字第8號），提起上訴，本院判決如
下：
    主  文
上訴駁回。
    理  由
一、本案經本院審理結果，認第一審諭知被告丙○○無罪，核無不
    當，應予維持，並引用第一審判決書記載之理由及證據（如
    附件）。
二、檢察官上訴意旨略以：   
　㈠被告前於106年8月24日第1次警詢時供稱「我拿的是公司機，
    IPHONE 5S、小米手機、IPHONE 6各一支，筆記型電腦的廠
    牌、型號我忘記了，總共價值約新台幣2萬元」、「因為當
    時在甲○○的通訊行上班，那時候是隨身攜帶，離職後就沒有
    還回去」（見該次調查筆錄第2頁），嗣於109年9月28日第2
    次警詢時則供稱「我不覺得是竊取，我只是離職時忘記歸還
    。我有把小米手機1支還給甲○○，其他的IPHONE 5S、IPHONE
     6各1支及筆電1台在我搬家時遺失」（見該次調查筆錄第2
    頁），復於107年6月7日檢察官訊問時供稱「（問：即便如
    此，5月2日已經離職，為何未將手機和筆電返還？）當時正
    好在搬家，且我太太正好要生產」、「（問：這些都並非理
    由，為何離職時未返還工作上持有之物品？）因為我是以電
    話離職」（見該次偵訊筆錄第2頁），卻嗣於原審108年9月2
    0日準備期日供稱「我之前以為是我老婆拿的，放在舊家，
    但我回家問我老婆，他說他根本沒有拿走，他說他放在上班
    的桌上」（見該次筆錄第4頁），又於109年6月9日審理期日
    經檢察官詢問何以警詢時有不同之供述時，答稱「我上次開
    庭有提到，當時我老婆未滿16歲，我怕她有事，所以先全部
    攬在自己身上」（見該次筆錄第52頁），而證人即被告之配
    偶劉○君於同一審理期日亦證稱「筆電、手機是當時在通訊
    行裡所用的工作用具，所以當時是隨身帶在身上，離職時甲○○不在店裡，我們全部放甲○○桌上就離開了」（見該次筆錄
    第5、6頁）、「我們當天做完下班東西放完，隔天就沒有再
    去上班，所以當天是晚上離職，放在裡面是我放的，丙○○在
    玻璃門外，沒有親眼看到」（見該次筆錄第23頁），是被告
    於警詢、偵訊之前階段，係坦承拿取告訴人所有之手機、筆
    電等物，僅係於後階段否認有何竊盜犯意而已，而其於原審
    準備程序所述「我之前以為是我老婆拿的，放在舊家」等語
    ，則與證人劉○君所述返還系爭物品之經過不符。且若證人
    劉○君確有將系爭物品返還而未帶走，被告實無於警詢、偵
    訊時虛偽陳稱有拿走系爭物品之必要。是被告前於警詢、偵
    訊時所為不利於己之供述，應屬可採。
  ㈡至證人劉○君於原審審理期日為有利被告之證述內容，然其於
    106年8月24日警詢時則供稱「（問：你與丙○○所竊取之物品
    為何？）聽丙○○所述，為筆電、手機，詳細的我不清楚」，
    是其於審理期日翻異前詞，改稱其有將上開物品放置在告訴
    人通訊行後始離去等語，應係為維護被告所為之虛偽證述，
    顯不可採。
  ㈢另雖告訴人於警詢、偵訊及審理中之證述內容確有相互矛盾
    之處，亦有與卷內事證不符，應屬虛偽陳述之處，然就系爭
    物品確遭被告取走而未歸還一事，則始終如一，足供作為不
    利被告事實認定之依據。
  ㈣綜上，依被告於警詢、偵訊所為不利於己之供述，佐以告訴
    人歷次之證述及證人劉○君於警詢之證述，足認被告確有拿
    取告訴人所有之系爭工作上所用物品，嗣後始終未予歸還，
    而有侵占犯行，雖起訴書認此部分為竊盜犯行尚有誤會，然
    因起訴書所認定之犯罪日期、地點皆無誤會，且所涉及之物
    品亦屬相同，應認受起訴效力所及，原審應諭知變更起訴法
    條後，為有罪之諭知。然原審判決認告訴人之前後證述確有
    矛盾及與實情不符之瑕疵，忽略就系爭物品遭被告拿取而未
    予歸還一事，告訴人前後證述始終如一，且亦採信證人劉○
    君於審理所為有利於被告之不實證述，復未注意被告於警詢
    、偵訊時所為不利於己之供述，而諭知被告無罪，尚有認事
    用法之違誤。
三、上訴駁回之理由：
  ㈠檢察官上訴意旨指：被告於偵訊中稱被告於警詢時、偵查中
    有坦承拿取告訴人所有之上開物品，僅後階段否認有何竊盜
    之犯意，是被告警詢、偵訊時所為不利於己之陳述，應屬可
    採等語。惟查，被告於106年8月24日第1次警詢時係稱因當
    時在甲○○的通訊行上班，那時候是隨身攜帶，離職後就沒有
    還回去等語（少連偵卷第6頁），106年9月28日第2次警詢時
    則供稱我不覺得是竊取，我只是離職時忘記歸還。（少連偵
    卷第11頁），是由被告所供述之內容，被告並未曾認有竊取
    之行為，其後於偵查、原審中所為之陳述，亦均否認有竊盜
    之情形，僅係就告訴人所有之上開物品就是否已返還告訴人
    有未盡一致之陳述，惟尚無從僅以被告供述前後有部分不一
    致之情形，即認被告有公訴意旨所指之竊盜犯行。
  ㈡另依被告於本院審理中庭呈其與告訴人間臉書訊息對話記錄
    ，於106年5月2日即告訴人指訴被告竊取告訴人店內DELL筆
    記型電腦1台、IPHONE 5S手機2支、小米牌手機1支、白牌手
    機1 支之日，告訴人曾致電被告，但被告未接，於106年5月
    3日告訴人傳訊息「有事找你」，被告於同日回傳「文哥怎
    麼了」、「我發燒早上在休息」，告訴人隨即回覆「嗯嗯」
    、「沒事了」，106年5月16日告訴人傳訊息表示「星期六唱
    歌」「你要來嗎？」「犒勞你們最近的辛苦」，被告則回覆
    「文哥我要顧小孩跟老婆可能」（本院卷第135至138頁），
    告訴人亦表示上述對話記錄為真正等語（本院卷第162頁）
    ，是由被告與告訴人間之對話，苟被告竊取告訴人所有之開
    物品，則何以對話間未曾提及告訴人所有之物遭被告竊取，
    甚且於同年5月16日邀請被告唱歌以慰勞被告之辛苦，且參
    以被告於原審所提出與告訴人間之對話記錄，可見被告確有
    受僱於告訴人，此部分並經原審於判決理由說明明確（原審
    判決書第5頁）。至證人即告訴人房東丁○於本院審理中證述
    ：告訴人有向我承租新北市○○區○○路000號房子，作為經營
    手機行之用。我一個月會去告訴人店2到4次。我去的時候，
    有看到女店員兩次，有時候我去沒看到店員。沒有店員時，
    店裡有監視器，有客人進來，甲○○再出來接應就好。有看過
    一個男的一次，但不確定他是不是店員，也不知道他跟這家
    店有何關係，也不知道他是誰。我有交給甲○○鑰匙，是電動
    遙控器與側門鑰匙各一份。沒有印象告訴人有臨時跟我借過
    電動遙控器鑰匙。我不知道這間店的營業時間，每次去的時
    間沒有固定，店裡實際有多少員工我不清楚等語（本院卷第
    156至159頁），是依證人丁○所述，證人丁○對於告訴人所經
    營通訊行之營業時間、僱用多少員工均不知情，要不能以證
    人丁○在告訴人經營通訊行一年多之期間，去過十幾次，僅
    有一次看到一位男性，即認定被告並非告訴人員工，且證人
    丁○證述亦與告訴人所稱係因店內鑰匙遭被告所拿走，過一
    段時間向房東丁○借取鑰匙之後，始發現物品遭竊之情有間
    。而告訴人於本院審理中陳稱我向被告要鑰匙要了一個月，
    被告才還我，一個月期間鑰匙都在被告處，過一個星期我還
    是找不到被告，就跟房東借鑰匙等語（本院卷第162至163頁
    ），惟此顯與被告所提出與告訴人間之臉書對話記錄不符，
    亦與證人丁○證述沒有印象告訴人有臨時借鑰匙之情不符，
    是告訴人之指訴顯有重大瑕疵。
　㈢至證人乙○○於本院審理中證稱我之前在富貴粵來餐廳擔任員
    工，被告跟告訴人甲○○都是餐廳老闆的朋友，有一次被告來
    店裡面要請老闆約甲○○，後來老闆就把甲○○找來，我當時聽
    到他們在講甲○○的車子被丙○○開出去撞壞了，還有甲○○有開
    一間手機店丙○○有在那邊工作，丙○○有偷店裡的手機，丙○○
    說要賠。我當場聽到的是東西是我偷的我要賠，我不確定完
    整的句子。但內容大致上就是被告有承認他有偷手機他要賠
    ，車子應該是被告向告訴人借車撞壞，他也說要賠。我沒有
    全程在旁邊。印象中有聽到沒有賠錢，所以才上法院。當時
    被竊的東西是手機跟筆電。我不知道什麼時間被偷的也不清
    楚有沒有提到數量。當時甲○○情緒比較激動，他好像說是用
    偷的。我不記得有沒有人陪同被告前來等語（本院卷第127
    至129頁）。惟證人乙○○僅係事後聽聞被告與告訴人討論賠
    償事宜，且依證人乙○○所證述之內容斯時已是告訴人提告之
    後，證人乙○○就所聽聞之內容復記憶不清之處，是無從僅依
    證人乙○○事後聽聞被告與告訴人間討論賠償事宜且記憶不清
    之證言，即認被告有竊取告訴人所有之上開物品。
四、綜上所述，原審以告訴人指述之可信性堪疑，又與客觀事證
    不符，依檢察官所舉事證，仍存有合理之懷疑，尚未達於通
    常一般之人均不致有所懷疑，而得確信為真實之程度，無從
    使法院形成被告有罪之確信，而為被告無罪之諭知，核無不
    合。檢察官所提出新證據，經本院調查後仍不足以證明被告
    有起訴書所指之竊盜或上訴書所指侵占犯行，是檢察官上訴
    指摘原審判決不當，自難認有理由，應予駁回。 
五、被告經合法傳喚，無正當理由未到庭，爰不待其陳述，逕為
    一造辯論判決。　
據上論斷，應依刑事訴訟法第368條、第371條、第373條，判決
如主文。
本案經檢察官陳儀芳提起公訴，檢察官彭聖斐提起上訴，檢察官
許鈺茹到庭執行職務。
中　　華　　民　　國　　110 　年　　5 　　月　　12　　日
　　　　　　        刑事第七庭  審判長法　官  孫惠琳
　　　　　　　　　　　　　　　　　　  法　官  張育彰　　
　　　　　　　　　　　　　　　　　　  法　官  王惟琪
以上正本證明與原本無異。
不得上訴。
                                      書記官  陳怡君
中　　華　　民　　國　　110 　年　　5 　　月　　17　　日
附件
臺灣新北地方法院刑事判決　　　　　　　108年度易字第301號
公　訴　人　臺灣新北地方檢察署檢察官
被　　　告　丙○○  
　　　　　　　　　　
　　　　　　　　　　
丙○○上列被告因妨害公務案件，經檢察官提起公訴（107年度調
偵字第8號），本院判決如下：
    主  文
丙○○無罪。
    理  由
一、公訴意旨略以：被告丙○○與告訴人甲○○（以下直接稱呼
    其名）為朋友，其於民國106 年5 月2 日晚上8 時許，至新
    北市○○區○○路000 號甲○○經營之通訊行商討將甲○○
    車輛撞毀之賠償事宜（涉毀損部分，另經檢察官為不起訴處
    分），嗣於同日晚上10時許，因甲○○暫時外出，竟意圖為
    自己不法之所有，基於竊盜之犯意，徒手竊取告訴人店內DE
    LL筆記型電腦1 台、IPHONE 5S 手機2 支、小米牌手機1 支
    、白牌手機1 支等物品得手後離去。因認被告涉犯刑法第32
    0 條第1 項竊盜罪嫌。
二、按犯罪事實應依證據認定之，無證據不得認定犯罪事實；不
    能證明被告犯罪者應諭知無罪之判決，刑事訴訟法第154 條
    第2 項、第301 條第1 項分別定有明文。另按犯罪事實之認
    定，係據以確定具體的刑罰權之基礎，自須經嚴格之證明，
    故其所憑之證據不僅應具有證據能力，且須經合法之調查程
    序，否則即不得作為有罪認定之依據。倘法院審理之結果，
    認為不能證明被告犯罪，而為無罪之諭知，即無前揭第154
    條第2 項所謂「應依證據認定」之犯罪事實之存在。因此，
    同法第308 條前段規定，無罪之判決書只須記載主文及理由
    。而其理由之論敘，僅須與卷存證據資料相符，且與經驗法
    則、論理法則無違即可，所使用之證據亦不以具有證據能力
    者為限，即使不具證據能力之傳聞證據，亦非不得資為彈劾
    證據使用。故無罪之判決書，就傳聞證據是否例外具有證據
    能力，本無須於理由內論敘說明（最高法院100 年度台上字
    第2980號刑事判決意旨參照）。
三、公訴意旨認被告涉犯刑法第320 條第1 項竊盜罪嫌，是以被
    告之供述、甲○○之證述、劉○君之陳述等作為證據。
四、被告固坦承與經營前述通訊行之甲○○認識，有將甲○○之
    車輛撞傷，且甲○○店內有放置筆電及手機，惟堅決否認有
    竊盜犯行，辯稱：我在甲○○的通訊行任職2 、3 個月，是
    我跟甲○○的共同好友綽號「阿正」的男子介紹我去那邊工
    作，我老婆（即劉○君）跟我一起在那邊工作，後來我老婆
    要生產，我們就離職；工作期間我有跟甲○○借車出車禍，
    因為我當時是要去送貨，是因為公事，所以甲○○說不用賠
    償，他之前跟大家說我不用賠償，大家包含「阿正」等朋友
    都知道；但因為後來甲○○耍賴說他沒有答應過不用賠償，
    而且他還是當著我們一群朋友的面耍賴，這群朋友當場質疑
    甲○○之前有答應不用賠償，那時候我們是一群人在餐廳，
    餐廳在南京東路上，是一家港式飲茶，大概是6 月初的事情
    ；這群朋友我們常常聚會，還有另外一個是我高中同學陳源
    煌；因為甲○○說他當初買這台車是65,000元，所以要我賠
    償這個金額，就是當天在餐廳說的，我當場並沒有答應他，
    後來我們也沒有再討論這件事情，他就直接去報案，說我偷
    他的手機和毀損他的車子；甲○○有給我和我老婆1 台筆電
    、1 支IPHONE 5S 手機、1 支小米牌手機；甲○○給我老婆
    筆電和手機是為了要記帳和做客服，沒有帶到店外，因為當
    時我老婆未滿18歲，所以告訴人都提告在我身上；我跟我老
    婆上、下班時間不一樣，我之前以為是我老婆拿的，放在舊
    家，但我回家問我老婆，他說他根本沒有拿走，他說他放在
    上班的桌上，小米機放在右邊第一格抽屜，IPHONE 5S 手機
    跟筆電一起放在桌上等語。經查：
（一）證人甲○○先於106 年6 月6 日警詢中證稱：於106 年5
      月2 日下午9 時許，被告與他女友（即劉○君）到我店找
      我聊天，之後我於106 年5 月2 日下午10時許有事離開店
      裡，因為怕他們要離開，所以我將大門、櫃臺鑰匙留在店
      內，之後我於106 年5 月3 日凌晨0 時許回來，發現店門
      已經關了，之後我便打電話聯絡他們，詢問他們去哪、鑰
      匙在哪，他們表示要拿過來給我，結果他沒有拿來，其中
      我約莫有打電話50、60通電話催促他們歸還鑰匙，並且於
      電話中表示，店內物品如有短少他們要負責，他們有表示
      手機、筆電在他們那，我也表示手機、筆電為公司物品，
      請他們立即歸還，直到106 年6 月3 日，丙○○才透過我
      朋友將鑰匙拿給我，之後我於106 年6 月4 日下午3 時許
      到店裡點貨才確定前述物品不見；他們於106 年2 月24日
      向我借用我的自小客車4221-K9 號，之後當天下午1 時33
      分通知我車子撞毀，然後說賠償我，他表示要賠償我100,
      000元，我說大概65,000元就好，結果到現在都沒有賠償
      我等語（見少連偵卷第20至21頁）。
（二）然而，甲○○於偵查中證稱：被告是5 月2 日晚上8 時許
      來找我談車禍的賠償事情，當時談好他要賠我65,000元；
      當初我們有談和解，被告有說連同手機等上開物品要賠我
      100,000 元，但都沒有賠償給我等語（見少連偵卷第62頁
      ）。甲○○於警詢中說有「被告要賠償100,000 元、但吳
      志文只要求65,000元」之情形，於偵查中說這是包括車損
      及手機等物品之賠償，卻又於偵查中供稱這是107 年5 月
      2 日談好的，依甲○○所述，被告拿走手機等物品之行為
      是發生在107 年5 月2 日甲○○離開後，則被告與甲○○
      如何在107 年5 月2 日見面時談好手機等物品之賠償？顯
      見甲○○之證述本身有前後矛盾之處。又甲○○於偵查中
      證稱：我隔2 天有查看店內監視器晝面，但因為被告說他
      要還，所以我就沒有將那天監視器晝面保存下來等語（見
      少連偵卷第62頁），然而甲○○於警詢中是宣稱被告於10
      7 年5 月2 日拿走鑰匙後，甲○○是到106 年6 月4 日才
      拿到鑰匙進入通訊行內，則甲○○如何可能隔2 天查看監
      視器晝面？足見甲○○之證述與事實不符，是否可以作為
      認定被告不利之依據，容有疑問。
（三）另甲○○於審理中證稱：我的通訊行是106 年農曆年前開
      始經營，被告及其老婆沒有在這裡工作過，但他們常來，
      我很多朋友下班後都會去那邊泡茶聊天，我沒有因為工作
      關係交給他們任何手機或筆電；通訊行只有鐵捲門和有推
      把的門而已，但是我們推把門都不關，5 月2 日晚上我出
      去，40分鐘回來後捲門已經放下來了，遙控器被被告和劉
      ○君拿走，鐵捲門遙控器只有我跟房東各一把，我立刻打
      給被告，我打了1 、2 個月都不通，被告都不接不回，後
      來我受不了去找房東開門，那段時間通訊行都無法營業，
      但我還是有給我員工薪水，我覺得這是小錢，對我來說這
      是副業我也沒有急著把門打開；5 月2 日後我跟被告都沒
      有見面，後來被告找了一個我姓黃、叫「慶哥」的朋友開
      的餐廳談，「阿正」也在，在敦化南路，他承認有竊盜，
      也有說要還錢，但我當時已經提告，所以我覺得沒有很在
      意；當時通訊行員工只有一個20歲小女生，沒有開之後就
      沒有聯絡，我只知道姓黃，我們都叫他皇帝；賠償的事從
      5 月2 日那天在通訊行談，細節還沒談完我就先走了，回
      來他門就關起來了，後來在餐廳談細節；被告說要賠償我
      ，我說好，被告說現在沒錢可不可以分期付款，我說好沒
      問題，被告說每個月賠償我1 、2 萬元，總共10萬元等語
      （見本院卷第156 至171 頁）。
（四）依甲○○前述於審理中之證述，足認被告辯稱與甲○○有
      「阿正」之共同朋友、被告與甲○○曾於港式飲茶餐廳討
      論到65,000元的賠償等情，並非到法院時才虛偽捏造的，
      是與事實相符而可以採信。至於甲○○雖證稱5 月2 日被
      告拿走遙控器後通訊行就被迫停業，然而，甲○○既證稱
      房東也有遙控器，跟房東借遙控器就可以開門，但甲○○
      卻捨此不為，放任通訊行無法營業，持續支付房租及員工
      薪水，到超過1 個月後才去找房東，顯然與常情不符。又
      甲○○既證稱5 月2 日後、到餐廳見面前都沒有見到被告
      ，又說是6 月4 日才開門進入通訊行，可見甲○○與被告
      在餐廳見面是6 月4 日以後的事，然而，如果甲○○與被
      告確實有在餐廳談好賠償條件，被告之後會每月分期給付
      賠償，為何甲○○會旋即於6 月6 日就到警局提告並製作
      筆錄？顯見甲○○之證述與事實不符，反而是被告辯稱是
      甲○○在餐廳要被告賠償65,000元、被告並未答應、被告
      就直接去警局報案等情，較為可信。
（五）而被告於審理中當庭庭呈其與甲○○之臉書訊息對話紀錄
      ，甲○○於106 年3 月22日請被告先至三重找甲○○、再
      到三重另一地點拿甲○○所屬之「台灣互聯警政時報」報
      社名片；於同日被告向甲○○告知被告朋友說壁紙明天晚
      上來貼；於106 年4 月10日甲○○請被告至土城上次去的
      地方看報紙印刷情形，被告向甲○○告知半小時後印好，
      甲○○請被告拿收據回來給他；於106 年4 月25日被告拍
      攝通訊行內部陳設照片給甲○○；於106 年5 月16日吳志
      文打給被告，通話9 分57秒；於106 年5 月18日甲○○傳
      訊息被告「這幾天把店裡的垃圾處理一下」、「房東再反
      應了」、「還有車子的東西」、「醒來打給我」等語；於
      106 年5 月22日黃志文傳訊息給被告「在嗎？弄好拿店裡
      鑰匙給我」等語，可以看出甲○○於106 年3 月至5 月間
      確實有要被告為其處理通訊行及報社相關之工作，與被告
      所辯相符。甲○○證稱被告沒有為其工作，於106 年5 月
      2 日遙控器被被告拿走後，其無法進入店內，也聯絡不到
      被告等情，為虛偽之證述，與事實不符，不足採信。
（六）此外，證人劉○君於審理中證稱：我與被告106 年農曆年
      後開始在甲○○之通訊行上班，甲○○有給被告1 支盜版
      IPHONE給被告，有給我1 支黑色小米手機和筆電，筆電是
      我記錄通訊行內大大小小事情所用，手機是甲○○要聯絡
      我與被告，筆電放在通訊行裡，偶爾甲○○要我們帶回去
      加班，手機隨身攜帶；我屬於後面統計，通訊行後面有一
      間房間，我在後面工作，被告跑外面，他不算業務，就是
      去處理一些在外處理的雜務；鑰匙、遙控器被告有一組，
      ，通訊行另一名女生員工也有，通常是被告或那名女生開
      店，被告關店；原本就說好我們要在106 年4 月底離職，
      因為我懷孕，甲○○說他4 月底再找人；離職當天甲○○
      不在場，甲○○跟我們說東西放桌上就可以離開，放在裡
      面是我放的，被告沒有看到，被告有把鑰匙帶走；我5 月
      2 日沒有去過通訊行，當時懷孕在家裡待產；被告有因為
      送貨而出車禍，甲○○說不用賠償，後來有在餐廳聚餐，
      甲○○問我跟被告手機跟筆電在哪裡，我說都在店裡，我
      跟被告沒有拿等語（見本院卷第135 至155 頁），與被告
      前述所辯及前述對話紀錄內容相符，益證被告所辯與事實
      相符而可採信。
五、綜上所述，甲○○之證述前後矛盾，且與客觀事證不符，反
    而被告之辯詞有甲○○、劉○君之證述及臉書對話紀錄可佐
    ，足以採信。檢察官指述被告涉犯刑法第320 條第1 項竊盜
    罪嫌所憑之證據，仍存有合理之懷疑，尚未達於通常一般之
    人均不致有所懷疑，而得確信其為真實之程度，本院無從形
    成被告有罪之確信。此外，本院復查無其他積極之證據，足
    資證明被告有公訴人所指犯行，依前述法條之規定，自應諭
    知無罪之判決。
據上論斷，依刑事訴訟法第301 條第1 項，判決如主文。
本案經檢察官陳儀芳提起公訴，由檢察官彭聖斐到庭執行職務。
中    華    民    國   109    年    7     月    7     日
                  刑事第十九庭  法  官  時瑋辰
上列正本證明與原本無異。
如不服本判決，應於判決送達後20日內敘明上訴理由，向本院提
出上訴狀 (應附繕本) ，上訴於臺灣高等法院。其未敘述上訴理
由者，應於上訴期間屆滿後20日內向本院補提理由書「切勿逕送
上級法院」。
                                書記官  楊喻涵
中    華    民    國   109    年   7    月    17    日